---
output: github_document
---

<!-- README.md is generated from README.Rmd. Please edit that file -->

```{r, include = FALSE}
knitr::opts_chunk$set(
  collapse = TRUE,
  comment = "#>",
  fig.path = "man/figures/README-",
  out.width = "100%"
)
```

# meteorologia2.0

<!-- badges: start -->
[![Lifecycle: experimental](https://img.shields.io/badge/lifecycle-experimental-orange.svg)](https://lifecycle.r-lib.org/articles/stages.html#experimental)
[![R-CMD-check](https://github.com/celestedallago/meteorologia2.0/actions/workflows/R-CMD-check.yaml/badge.svg)](https://github.com/celestedallago/meteorologia2.0/actions/workflows/R-CMD-check.yaml)
<!-- badges: end -->


El objetivo de meteorologia2.0 es poder analizar y manipular datos meteorologicos de distintos data sets

## Instalacion

Puedes instalar la version de desarrollo de  meteorologia2.0 desde [GitHub](https://github.com/) con:

``` r
# install.packages("pak")
pak::pak("celestedallago/meteorologia2.0")
```

## Descargar datos: 
Para poder descargar los distintos dataset que se ofrecen de las estaciones meteorologicas deberas seguir los siguientes pasos: 

1) deberas llamar a la funcion **`descargar_datos`** 
2) como parametro a esta funcion se debera colocar el id correspondiente al dataset que deseas descargar. 
Los dataset disponibles son: 
-NH0910
-NH0098
-NH0437
-NH0046
-NH0472





## Funciones
1) **`fahrenheit_a_centigrados`**: Esta funcion devuelve la temperatura ingresada en grados fahrenheit a grados centigrados
2) **`centigrados_a_fahrenheit`**: Esta funcion devuelve la temperatura ingresa en grados centigrados a grados fahrenheit
3) **`grafico_temperatura_mensual`**: Esta funcion recibe un data frame con datos de una o mas estaciones y agrupa los datos por mes y calcula el promedio de la temperatura para cada mes, lo que permite observar tendencias y variaciones a lo largo del año. Luego, genera un grafico que muestra estos promedios mensuales, con el eje x representando los meses y el eje y la temperatura promedio en grados Celsius.

## Ejemplo

Este es un ejemplo basico de como instalar la libreria del paquete:

```{r example}
library(meteorologia2.0)
```




## Ejemplo uso de las funciones:
### Ejemplo de uso funcion `fahrenheit_a_centigrados`

```{r}
fahrenheit_a_centigrados(50)
```


### Ejemplo de uso funcion `centigrados_a_fahrenheit`
```{r}
centigrados_a_fahrenheit(25)
```


## Ejemplo del uso funcion
`grafico_temperatura_mensual`
```{r}
grafico_temperatura_mensual(NH0910)
```




### Contribuciones al paquete
Si deseas contribuir al paquete, ya sea para mejorar funcionalidades, corregir errores o proponer nuevas características, sigue estos pasos:

Haz un fork y clona el repositorio: Realiza un fork de este repositorio en tu cuenta de GitHub y luego clónalo en tu máquina local.

Haz tus modificaciones y crea un pull request: Realiza los cambios que consideres necesarios en tu copia del repositorio. Luego, abre un pull request hacia la rama principal del proyecto, asegurándote de incluir una descripción clara sobre el propósito de tu contribución.

Si tienes alguna duda o necesitas asistencia durante el proceso de contribución, no dudes en contactarme:

Celeste Dal Lago / celedallago@gmail.com



### Codigo de contribucion
