---
output: github_document
---

<!-- README.md is generated from README.Rmd. Please edit that file -->

```{r, include = FALSE}
knitr::opts_chunk$set(
  collapse = TRUE,
  comment = "#>",
  fig.path = "man/figures/README-",
  out.width = "100%"
)
```

# meteorologia2.0

<!-- badges: start -->
[![Lifecycle: experimental](https://img.shields.io/badge/lifecycle-experimental-orange.svg)](https://lifecycle.r-lib.org/articles/stages.html#experimental)
<!-- badges: end -->


El objetivo de meteorologia2.0 es poder analizar y manipular datos meteorologicos de distintos data sets

## Instalacion

Puedes instalar la version de desarrollo de  meteorologia2.0 desde [GitHub](https://github.com/) con:

``` r
# install.packages("pak")
pak::pak("celestedallago/meteorologia2.0")
```

## Descargar datos: 
Para poder descargar los distintos dataset que se ofrecen de las estaciones meteorologicas deberas seguir los siguientes pasos: 

1) deberas llamar a la funcion **`descargar_datos`** 
2) como parametro a esta funcion se debera colocar el id correspondiente al dataset que deseas descargar. 
Los dataset disponibles son: 
-NH0910
-NH0098
-NH0437
-NH0046
-NH0472

## Funciones



## Example

Este es un ejemplo basico de como instalar la libreria del paquete:

```{r example}
library(meteorologia2.0)
```

